【裁判字號】    97,消債更,818
【裁判日期】    971124
【裁判案由】    更生事件
【裁判全文】
臺灣臺南地方法院民事裁定           97年度消債更字第818號
聲請人即
債  務  人  甲○○
上列當事人因消費者債務清理事件聲請更生，本院裁定如下：
    主  文
債務人甲○○自民國九十七年十一月二十四日十二時起開始更生
程序。
    理  由
一、按債務人不能清償債務或有不能清償之虞，且無擔保或無優
    先權之債務總額未逾新臺幣（下同）1200萬元者，於法院裁
    定開始清算程序或宣告破產前，得向法院聲請更生。法院開
    始更生程序之裁定，應載明其年、月、日、時，並即時發生
    效力，消費者債務清理條例第3條、第42條第1項、第45條第
    1項定有明文。
二、本件債務人主張：債務人現每月收入約25,000元，負債總額
    為2,033,832元，均為無擔保或無優先權之債務，名下財產
    僅有價值約26,870元之慶豐商業銀行股份有限公司股票，負
    債顯然超過資產甚多。債務人尚須支出個人及次子徐偉庭生
    活費，已達不能清償債務或有不能清償之虞之程度。債務人
    曾於民國97年6月間向最大債權金融機構美商花旗銀行股份
    有限公司（以下稱花旗銀行）申請債務協商，債務人不接受
    花旗銀行分段式協商還款方案，因而協商不成立。債務人雖
    經營早餐店，然每月營業額未逾20萬元，仍係一般消費者，
    復未經法院裁定開始清算程序或宣告破產，爰向本院聲請更
    生等語。
三、債務人主張其現每月收入約25,000元，負債總額為2,033,83
    2元，均為無擔保或無優先權之債務，名下財產僅有價值約
    26,870元之慶豐商業銀行股份有限公司股票，負債顯然超過
    資產甚多，以及其雖經營早餐店，然每月營業額未逾20萬元
    之事實，業據提出債權人清冊、財產及收入狀況說明書、財
    政部台灣省南區國稅局95年、96年度綜合所得稅各類所得資
    料清單、財政部台灣省南區國稅局財產歸屬資料清單、財團
    法人金融聯合徵信中心當事人查詢個人資料（信用報告）為
    證，堪認債務人確已達不能清償債務或有不能清償之虞之程
    度。
四、按債務人對於金融機構因消費借貸、自用住宅借款、信用卡
    或現金卡契約而負債務，在聲請更生或清算前，應提出債權
    人清冊，以書面向最大債權金融機構請求協商債務清償方案
    ，並表明共同協商之意旨，消費者債務清理條例第151條第1
    項定有明文。債務人主張其曾於97年6月間向最大債權金融
    機構花旗銀行申請債務協商，惟協商不成立，業據提出前置
    協商不成立通知書為證，並經本院依職權函查花旗銀行詢問
    是否曾與債務人進行債務前置協商程序，花旗銀行於97年9
    月23日函覆本院表示：「…債務人因認該方案對其沒有保障
    ，故無法成立前置協商…」。是以，債務人主張已與最大債
    權銀行踐行前置協商程序，自堪信為真實。
五、綜上所述，債務人僅係一般消費者，雖經營早餐店，然每月
    營業額並未逾20萬元，其已達不能清償債務或有不能清償之
    虞之程度，其中無擔保或無優先權之債務，在1,200萬元以
    下。債務人曾向最大債權金融機構花旗銀行請求協商債務清
    償方案，惟協商不成立，且未經法院裁定開始清算程序或宣
    告破產，又查無消費者債務清理條例第6條第3項、第8條或
    第46條各款所定駁回更生聲請之事由存在，則債務人聲請更
    生，應屬有據，爰裁定如主文。
中    華    民    國    97    年    11    月    24    日
                  民事第三庭  法  官  高榮宏
以上正本係照原本作成。
本裁定不得抗告。
中    華    民    國    97    年    11    月    24    日
                              書記官  陳淑芬


司法院資訊處製作；財團法人民間司法改革基金會備份。
